【裁判字號】    89,易,2966
【裁判日期】    900111
【裁判案由】    賭博
【裁判全文】
臺灣臺北地方法院刑事判決                        八十九年度易字第二九六六號
    公  訴  人  臺灣臺北地方法院檢察署檢察官
    被      告  乙○○
                甲○○
                丙○○
右列被告等因賭博案件，經檢察官提起公訴（八十九年度偵字第二二四二九號），本
院判決如左：
    主  文
乙○○、丙○○共同連續意圖營利，聚眾賭博，乙○○處有期徒刑陸月，丙○○處有
期徒刑參月，如易科罰金，均以參佰元折算壹日。
扣案之傳真機參台、簽單柒捲均沒收。
甲○○無罪。
    事  實
一、乙○○、丙○○共同意圖營利，並基於概括之犯意聯絡，自民國八十九年十月中
    旬起，連續由乙○○提供位於台北市○○街四十四巷六弄七之一號二樓之公眾得
    出入場所，經營六合彩賭博，而丙○○則以分配利潤（俗稱吃紅）之方式受僱於
    乙○○，擔任負責接聽電話及計算牌支之工作，聚集不特定之賭客以電話傳真之
    方式簽選賭博號碼，賭博方法有俗稱「二星」、「三星」、「四星」三種，每支
    均為新台幣（下同）一百元，均以核對每星期二、四開獎之香港六合彩中獎號碼
    ，如賭客中獎「二星」可贏得彩金五千三百元，中獎「三星」可贏得彩金五萬二
    千元，中獎「四星」可贏得彩金六十五萬元，賭客如未中獎，則賭資由乙○○取
    得所有。嗣於八十九年十一月九日二十時許，為警於上址查獲，並扣得乙○○所
    有，供六合彩賭博所用之傳真機三台、簽單七捲。
二、案經臺北市政府警察局移送臺灣臺北地方法院檢察署檢察官偵查起訴。
    理  由
壹、有罪部分：（乙○○、丙○○部分）
  一、訊據被告乙○○、丙○○固對於在台北市○○街四十四巷六弄七之一號二樓經
      營六合彩賭博、乙○○僱用丙○○接聽電話及計算牌支、賭博方法有俗稱「二
      星」、「三星」等情坦承不諱，惟被告乙○○辯稱：伊僅做「二星」、「三星
      」，伊沒有資本玩「四星」云云；被告丙○○則以伊只負責接電話、簽單，到
      現在還未吃到紅云云置辯。經查：右揭事實，業據被告乙○○、丙○○於警訊
      及偵查中坦承不諱，並有傳真機三台、簽單七捲可資佐證。又查被告乙○○於
      本院審理時陳稱：「賭客大約有五、六個，但是一個賭客，可能帶好幾個人的
      簽單，可以說是我的柱仔腳。」由此可知，被告乙○○所經營之六合彩賭博，
      尚有能力接受其他柱仔腳的簽單，頗具規模，依常理判斷，應備足相當之經營
      資本。至被告丙○○雖辯稱，伊到現在還未吃紅，然被告乙○○於上址經營六
      合彩賭博已將近一個月，期間香港六合彩開獎約有八期，乙○○既僱用丙○○
      負責接聽電話及計算牌支，依常情判斷，乙○○應已於每期開獎結算後分配利
      潤予丙○○，是被告二人所辯，尚難採信。綜上所述，被告二人所辯，均顯屬
      事後卸責之詞，不足採信，本件事證明確，被告二人犯行均堪予認定，應予依
      法論科。
  二、核被告乙○○、丙○○所為，均係犯刑法第二百六十六條第一項前段之在公眾
      得出入之場所賭博財物罪及刑法第二百六十八條之意圖營利供給賭博場所罪、
      意圖營利聚眾賭博罪。被告乙○○與丙○○二人間，有犯意之聯絡及行為之分
      擔，皆為共同正犯。又其二人經營種類雖有數種，惟侵害法益單一，於當期（
      六合彩）開獎前之多次接續行為，亦為當次犯行之一部分，均屬單純一罪。被
      告二人所犯上開三罪，既係基於一賭博犯意之決定，達成其同一犯罪之各個舉
      動，應屬法律概念之一行為，其一行為而犯三罪名，為想像競合犯，應依刑法
      第五十五條從情節較重之意圖營利聚眾賭博罪處斷。又被告二人先後多次賭博
      犯行，時間緊接，方法相同，觸犯構成要件相同之罪名，顯係基於概括犯意為
      之，應各依連續犯之規定論以一罪，並依法加重其刑。爰審酌被告二人以六合
      彩聚眾謀利，敗壞社會風氣，惟經營之時間不長及渠等之犯罪動機、目的、手
      段等一切情狀，分別量處如主文所示之刑，並均諭知易科罰金之折算標準，以
      資懲儆。至扣案之傳真機三台、簽單七捲，均為被告乙○○所有，供六合彩簽
      賭犯罪所用之物，業據其陳明在卷，應依刑法第三十八條第一項第二款之規定
      宣告沒收之。
貳、無罪部分：（甲○○部分）
  一、公訴意旨略以：被告甲○○、乙○○（業經判決有罪在案）、丙○○（業經判
      決有罪在案）等共同意圖營利，基於概括之犯意，經營六合彩大家樂，自民國
      八十九年十月間起，以提供台北市○○街四十四巷六弄七之一號二樓之公眾得
      出入場所，以傳真電話（○二）00000000，（○二）0000000
      0、（○二）00000000等三線作為聯絡之用，設定「二星」、「三星
      」、「四星」等簽註卡供不特人選注，每支新台幣（下同）一百元，核對香港
      六合彩每星期二、四所發佈之中獎號碼之後二、四號個數字，如中獎「二星」
      賠付五千三百元，「三星」賠付五萬二千元，「四星」賠付六十五萬元，未中
      獎者選注金由陳等三人取得所有，連續以此方式聚集不特定人賭博財物，獲取
      暴利。因認被告甲○○共同涉有刑法第二百六十六條第一項前段、第二百六十
      八條之罪嫌云云。
  二、按犯罪事實應依證據認定之，無證據不得推定其犯罪事實。又不能證明被告犯
      罪者，應諭知無罪之判決，刑事訴訟法第一百五十四條、第三百零一條第一項
      分別定有明文。查公訴人認被告甲○○涉有右開罪嫌，無非係以被告甲○○於
      警訊中之自白、證人即當時在場之人張吉安於警訊中之證述及扣案之傳真機三
      台、簽單七捲為其主要論據。惟訊據被告甲○○堅決否認其有右開犯嫌，辯稱
      ：伊已移民加拿大，這二年伊都進進出出臺灣，回來臺灣係為找貿易資料，為
      節省開銷，伊於八十九年三月底跟乙○○分租房子，伊只有回去睡覺，並不清
      楚乙○○的事情，乙○○找伊幫忙處理六合彩之事，因伊不懂，故幫她找一個
      較懂的人來幫她，才找到丙○○，伊並沒有幫乙○○計算牌支等語。
  三、經查：共同被告乙○○於本院審理中陳稱：「甲○○是八十九年青年節時與我
      分租房子，是我的房客，因為他說他不懂六合彩，所以我要他找朋友來幫我。
      」等語，共同被告丙○○於本院審理時亦陳稱：「我與甲○○是朋友，他出國
      都包我的計程車。他說他的房東要搞六合彩，問我會不會，後來我就答應他。
      」等語，由上述可證，甲○○至多知共同被告乙○○確係經營六合彩賭博，至
      被告甲○○是否參與六合彩賭博，則有疑問。又查證人張吉安於警訊中證述：
      「我並不認識乙○○，我是與在場甲○○是同學，我因今日（八十九年十一月
      九日）上午從新竹北上到榮總檢查身體直到十八時左右才到台北市○○街四四
      巷六弄七之一號找甲○○聊天，另外，現場在場人丙○○，我也不認識，我不
      會簽賭六合彩，我只是找朋友甲○○聊天，以前我並沒有到過乙○○住處。」
      等語，並無法證明甲○○參與經營六合彩賭博，公訴人將之列為被告犯罪之證
      據之一，顯有不當。其次，觀之甲○○之入出境狀況，伊於八十九年十月二十
      二日出境迄至同年十一月七日始入境，而共同被告乙○○係於同年十月中旬開
      始經營六合彩賭博，至同年十一月九日為警查獲，被告甲○○出境之時間與乙○○經營六合彩賭博之時間大部分重疊，若被告甲○○果真參與經營六合彩賭
      博，其理應於經營期間分擔接聽電話、計算牌支、記帳等工作，然乙○○經營
      六合彩賭博期間甲○○卻大部分不在國內，與常情不符，故被告甲○○所辯應
      可採信。此外又查無其他積極證據，足認被告甲○○確有經營六合彩賭博之情
      事，不能證明被告甲○○犯罪，依法應諭知無罪之判決。
據上論斷，應依刑事訴訟法第二百九十九條第一項前段、第三百零一條第一項，刑法
第二十八條、第五十六條、第二百六十六條第一項前段、第二百六十八條、第五十五
條、第四十一條、第三十八條第一項第二款，罰金罰鍰提高標準條例第一條前段、第
二條，判決如主文。
本案經檢察官蔡佳玲到庭執行職務
中      華      民      國      九十     年      一    月       十一    日
                                     臺灣臺北地方法院刑事第九庭
                                         法  官  黃  雯  惠
右正本證明與原本無異
如不服本判決應於送達後十日內向本院提出上訴狀
                                         書記官  林  素  霜
中      華      民      國      九十     年      一    月       十五    日
附錄本案論罪科刑法條全文
刑法第二百六十六條
在公共場所或公眾得出入之場所賭博財物者，處一千元以下罰金。但以供人暫時娛樂
之物為賭者，不在此限。
當場賭博之器具與在賭檯或兌換籌碼處之財物，不問屬於犯人與否，沒收之。
刑法第二百六十八條
意圖營利，供給賭博場所或聚眾賭博者，處三年以下有期徒刑，得併科三千元以下罰
金。


司法院資訊處製作；財團法人民間司法改革基金會備份。
